【裁判字號】    98,訴,671
【裁判日期】    981218
【裁判案由】    毒品危害防制條例
【裁判全文】
臺灣基隆地方法院刑事判決               98年度訴字第671號
公  訴  人  臺灣基隆地方法院檢察署檢察官
被      告  甲○○
                    （
義務辯護人  王存淦  律師
上列被告因毒品危害防制條例案件，經檢察官提起公訴（98年度
偵字第956號、第2311號、第2190號），本院判決如下：
    主  文
甲○○所犯附表四「所犯罪名」欄所示之罪，處附表四「宣告刑」
欄所示之刑，附表五編號1至5之扣案物品，均沒收銷燬之；附表
五編號6至8均沒收之。應執行有期徒刑貳拾年。附表五編號1至5
之扣案物品，均沒收銷燬之；附表五編號6至8之扣案物品，均沒
收之。未據扣案販賣第一、二級毒品所得財物新臺幣參萬參仟伍
佰元沒收；如全部或一部不能沒收時，以其財產抵償之。
    事  實
一、甲○○、丙○○（通緝中）明知海洛因、安非他命、大麻
    、係屬毒品危害防制條例列管之第一、二級毒品，任何人不
    得非法販賣及轉讓，竟仍基於販賣第一、二級毒品海洛因、
    安非他命之共同犯意聯絡，於附表一所示之時、地，先後販賣
    第一、二級毒品予陳明祥、黃仁濠等人施用。甲○○又基於
    販賣第一、二級毒品海洛因、安非他命之犯意，於附表二、
    三所示之時、地販賣予附表所示之對象。甲○○另基於意
    圖販賣而持有大麻1包、鐵藍色圓形錠劑70粒（內含甲基安
    非他命成分），嗣機販售。嗣於98年2月20日下午16時10分
    許，在臺北縣新店市○○路○段5號對面路肩，甲○○在乙○○A4─027遊覽車上欲販售第二級毒品甲基安非他命因故
    未遂（即附表三編號4所示），為警持搜索票查獲，並在甲○○身上及車號W5─6189自小客車內扣得第一級毒品海洛因
    3包（毛重7.1公克）、大麻1包（毛重4.4公克）、甲基安非
    他命6包（淨重15.467公克）、含二、三級毒品藥丸15包（
    105顆）、電子磅秤1台、分裝夾鏈袋421個、與本案無關之
    新台幣（下同）3500元、0000000000號行動電話及SIM卡1張
    。又經同意帶警至基隆市○○區○○路36巷102弄27號4樓租
    屋處，查獲海洛因1包（毛重0.3公克）、甲基安非他命1包
    （淨重0.967公克）、含二、三級毒品藥丸2包（15顆）、分
    裝夾鏈袋93個，始悉上情。
二、案經基隆市警察局第一分局報告臺灣基隆地方法院檢察署檢
    察官偵查起訴。
    理    由
壹、證據能力之認定
一、證人乙○○、李姓少年、陳明祥、黃仁濠、共同被告丙○○
    於偵查中向檢察官所為之證述，不僅具體明確，並均係在檢
    察官告以偽證罪之處罰規定以後，始具結陳述，此有檢察官
    訊問筆錄暨證人結文在卷可考。是上開陳述內容之任意性，
    自已足供擔保。此外，本案復未見檢察官在偵查中有何違法
    取供而不具信用性之情事，應認上開陳述「非顯不可信」，
    依刑事訴訟法第159條之1第2項規定，自應例外賦予其證據
    適格之地位，而認其具有證據能力。
二、至本判決所引書證、物證，被告、辯護人於本院審理中，均
    不爭執其證據能力，復未曾於言詞辯論終結前聲明異議，且
    經核並無顯不可信之情況，依刑事訴訟法第159條之4、第15
    9條之5第2項，均有證據能力。
貳、實體部分：
一、訊據被告甲○○固承認持有毒品行為，然矢口否認有販賣第
    一級毒品、第二級毒品、販賣第二級毒品未遂罪、意圖販賣
    而持有第二級毒品之犯行，辯稱：伊與丙○○、乙○○聯絡
    ，是賣他們遊戲卡，查獲分裝夾鏈袋，是要分裝吸食；查獲
    電子磅秤是怕施用過量，查獲物品除毒品是英志寄放外，其
    他的東西是伊的，伊不認識陳明祥、黃仁濠等人云云。惟查
    ：
(一)、附表一編號1部分：證人陳明祥於檢察官偵查時證稱：「（
    問：98年1月21日19時57分44秒及20時13分38秒、20時40分
    12秒，這3通通話譯文何意？）我請阿德幫我拿1包1000元海
    洛因，我們約在阿德七堵住處附近，我說我在樓下是指在阿
    德家樓下，他們家是5樓公寓，是阿德拿毒品給我，我拿錢
    給他」等語（見98年度偵字第2311號卷第74頁）。證人即共
    同被告丙○○於檢察官偵查時證稱：「（問：有賣毒品給陳
    明祥？）沒有，他也是請我幫他調海洛因，他一直拜託我，
    我不忍心就幫他調，也是到我家樓下，陳明祥給我錢，我拿
    給甲○○，甲○○把海洛因給我，我拿給陳明祥，我沒有從
    中獲利」等語。而98年1月21日19時57分44秒0000000000行
    動電話（丙○○）與0000000000（黑松即陳明祥）之通訊監
    察譯文：「B：阿德，我黑松，你有閒嗎？A：有阿。」「B
    ：拿一張。A：（查某）的，問題伊人不知道有沒有在基隆
    耶。」「B：你幫我問一下，我過挖久打給你？A：10分鐘。
    」；同日20時13分38秒之通訊監察譯文：「A：黑松喔，我
    誰你知道嗎？B：阿德阿。」「A：我打好了喔。B：我這嘛
    過去嗎？」「A：你這久要從哪邊過來？B：保長坑。」「A
    ：你差不多10分鐘後再過來。B：昨天那邊嗎？A：對。」，
    同日20時40分12秒「B：我到位了。A：伊還沒有到，你等一
    下。」「B：我在樓下。A：好。」（見98年度偵字第956號
    卷第205頁背面），佐證通訊監察譯文與證人陳明祥、丙○○之證述相符，足見陳明祥以1000元交予丙○○，丙○○將
    錢交予甲○○，甲○○將海洛因1包交予丙○○，丙○○再
    交予陳明祥，以此方式交易海洛因之事實。
(二)、附表一編號2部分：證人陳明祥於檢察官偵查時證稱：「（
    問：98年1月24日23點27分、40分，這2通譯文何意？）也是
    叫阿德幫我拿1包3500元海洛因，重量多少我不知道，也是
    在阿德家樓下，阿德的朋友來時，我的錢就拿給阿德，阿德
    拿海洛因給我」等語。而98年1月24日23時27分55秒0000000
    000行動電話（丙○○）與000000000（黑松即陳明祥）之通
    訊監察譯文：「B：阿德，還沒睏？A：還沒，你誰？」「B
    ：黑松。A：怎樣？」「B：有法度嗎？我要8燭阿。A ：多
    久會到？」「B：到你那邊嗎？去就有了嗎？A：我這邊。對
    」「B：你說多少？A：35（3500元）。」「B：好啦。A ：
    我那天有跟你報價錢吧，我沒有跟你灌水。」「B：三八啦
    ，不要這樣講，每次都麻煩你，拍謝死ㄚ，我隨過喔。」同
     日23時30分22秒「B：樓下。A：OK。」同日23時40分58秒
     「B：我黑松。A：你到了嗎？在我家樓下？B：對。」（見
     98年度偵字第956號卷第206頁），足見通訊監察譯文與證
     人陳明祥、丙○○之證述相符。是以陳明祥以3500元交給
     丙○○，丙○○將錢交予甲○○，甲○○將海洛因1包交予
     丙○○，丙○○再交陳明祥，以此方式交易海洛因之事實
     。
(三)、附表一編號3部分：業據證人陳明祥於檢察官偵查時證稱：
    「（問：1月26日17點9分、17點47分，這2通譯文何意？）
    我打電話給阿德，說要跟阿德拿海洛因，阿德打電話來說他
    朋友到了，叫我過去那邊等，這次拿1包3500元海洛因，都
    是在阿德他家樓下交易」等語。而98年1月26日17時09分33
    秒0000000000行動電話（丙○○）與000000000（黑松陳明
    祥）之通訊監察譯文：「B：喂。A：我聯絡好了，你緊過來
    喔」「B：這嘛過你那嗎？A：對，人要到了。」「B：好，
    我隨  過。」同日17時47分26秒「B：我黑松，我到位了。A
    ：好。」「B：欸，我要八一啦，你再跟他講一下。A：好。
     」「B：你在樓下等喔。A：好。」同日17時49分13秒0000
     000000行動電話與0000000000（即甲○○）之通訊監察譯
     文「A：喂！B：免5分鐘啦。」「A：我跟你講喔，長頭髮
     （海洛因）的，八一。B：好。」同日17時59分31秒「B：
     我到位了。A：我在樓下。」（見同上偵卷第206頁）佐以
     通訊監察譯文與證人陳明祥、丙○○之證述相符。足見陳
     明祥以3500元交給丙○○，丙○○將錢交予甲○○，甲○○將海洛因1包（重量為八一）交予丙○○，丙○○再交陳
     明祥，以此方式交易海洛因之事實。
(四)、附表一編號4部分：證人陳明祥於檢察官偵查時證稱：「（
    問：1月31日4點52分、5點3分，這2通譯文何意？）這次是
    買2000元，有無買到我忘記了，如果等太久，阿德的朋友沒
    來，我就會回去了」「（問：你稱你在阿德住處樓下，阿德
    住處樓下是那裡？）七堵靠近以前的恆義汽車加電廠那邊」
    等語。而98年1月31日04時52分45秒0000000000行動電話（
    丙○○）與000000000（黑松即陳明祥）之通訊監察譯文：
    「B：喂  A：過來阿。」「B：我要2張喔，叫他弄卡良（多
    一點）耶，拿那麼多了。A：好。」同日05時03分29秒
    0000000000與000000000（黑松用公共電話撥打）之通訊監
    察譯文「B：到位了。A：我在樓下。」同日05時17分52秒
    0000000000與0000000000（即甲○○）之通訊監察譯文「A
    ：喂。B：六堵。A：好。」（見同上偵卷第206頁背面）佐
    以通訊監察譯文與證人陳明祥、丙○○之證述相符，即陳明
    祥以2000元交予丙○○，丙○○將錢交予甲○○，甲○○將
    海洛因1包交予丙○○，丙○○再交予陳明祥，兩人相約，3
    人至丙○○樓下交易之事實。
(五)、附表一編號5部分：證人黃仁濠於檢察官偵查時證稱：「（
    問：2月8日11點38分、39分、41分、16點41分，你用0953電
    話打給丙○○0919電話，這4通譯文何意？）這次的量好像
    很少，我才問他是不是像上次那樣0.4公克，我要跟他買
    2000元的安非他命，他是在崇智街頭拿給我的，所以我才在
    下午問他說中午拿給我的數量是多少，因為感覺交易比較少
    ，這次交易成功」等語。證人即共同被告丙○○於檢察官偵
    查時證稱：「（問：有否提供或轉讓販賣毒品給黃仁濠施用
    ？）我不是賣給他，都是他打電話給我，或是在歡樂電動玩
    具店碰到，是他要我幫他調東西，有一次我有欠他3000元，
    他跟我要錢，我沒有錢，他問我身上有無毒品，我說沒有，
    他說要我去想辦法，我就跟甲○○欠了1000元的安非他命，
    再把1000元的安非他命給黃仁濠，黃仁濠先回去家裡要用我
    給他的安非他命，用來抵我欠黃仁濠的1000元」等語。而98
    年2月8日11時38分43秒0000000000行動電話（丙○○）與
    0000000000（黃仁濠）之通訊監察譯文：「B：噢，你終於
    出現阿，阿你總耶咧？聯絡看看。A：要多少啦」「B：2張
    阿。A：好。」同日11時39分57秒0000000000行動電話（丙○○）與0000000000（甲○○）之通訊監察譯文「A：喂。B
    ：怎講。」「A：橋頭啦，2張（即毒品）啦。B：好阿」同
    日11時41分03秒0000000000行動電話（丙○○）與00000000
    00（黃仁濠）之通訊監察譯文：「B：喂。A：好了啦。」同
    日16時14分56秒雙方通訊監察譯文：「B：剛才那東西多少
    。A：045（即0.45公）。」「B：看起來好像比較少。A：可
    能較重秤吧。」「B：阿你等一下還能否找到人。A：可以。
    」「B：我等下看能籌多少現金。A：好阿。」（見同上偵卷
    第188頁背面）佐以通訊監察譯文與證人黃仁濠、丙○○之
    證述情節相符，即黃仁濠以2000元交予丙○○，丙○○將錢
    交予甲○○，甲○○將安非他命1包（重約0.45公克）交予
    丙○○，丙○○再交黃仁濠，以此方式交易安非他命之事實
    。
(六)、附表二編號1部分：證人即共同被告丙○○於檢察官偵查時
    證稱：「（問：98年12月25日18點24分、57分、19點18分、
    20點1分、17分，這5通譯文何意？）是對方要我跟甲○○這
    樣講，我忘記對方是誰。我就這樣跟甲○○講，在七堵媽祖
    廟這次有拿到1支1000元的安非他命，長頭髮一張1000元是
    海洛因」等語。  而97年12月25日當天丙○○與甲○○共6
    通電話在談論購買毒品事宜，其中18時24分14秒0000000000
    （丙○○）與0000000000（甲○○）行動電話通訊監察譯文
    ：「A：財哥，我跟你說，要1張。B：你這樣說我就知道。
    」「A：長頭髮（海洛因毒品）1張（1000元），那個（安非
    他命）是1支（1克）喔，你再多一個空袋子給我，麻煩你快
    1 點。B：好。」同日20時01分15秒雙方通訊監察譯文：「A
    ：財哥，你找我嗎？B：我剛剛拿給你石頭（安非他命）是
    幾包。」「A：2包。B：石頭拿2包，長頭髮（即海洛因）的
    呢？」「A：1包。B：這樣是不是多拿1包給你？」「A：石
    頭？有1包是1顆1顆的。B：那我等一下有空過去拿」「A：
    那是拿錯的嗎。B：是阿，我都放在口袋中一起拿給你。A：
    喔，我以為是袋子不夠。」（見同上偵卷第162頁），足見
    丙○○之證述，與通訊監察譯文相符，足見丙○○以1000以
    元向甲○○購買海洛因1包之事實。
(七)、附表二編號2部分：證人即共同被告丙○○於檢察官偵查時
    證稱：「（問：12月26日16點14分、21點28分、22點18分、
    34分、36分），這5通譯文何意？）成交地點是在七堵國小
    後面的小公園旁圖書館是永富路與崇智街，這次有拿長頭髮
    一張是1000元的海洛因」等語。而97年12月26日當天丙○○
    與甲○○共6通電話，其中21時28分55秒0000000000（丙○○）與0000000000（甲○○）行動電話通訊監察譯文：「A
    ：喂，我阿德，要1張長頭髮（海洛因）。B：好阿。」「A
    ：抱歉，要麻煩你送，1張還要叫你送。B：好阿。」「A：
    要在那邊等？一樣在我那邊的路口等？。B：好，沒關係。
    」（見同上偵卷第163頁）佐證丙○○之證述與通訊監察譯
    文相符，足見丙○○以1000元向甲○○購買海洛因1包之事
    實。
(八)、附表三編號1至4部分：證人乙○○於檢察官偵查時證稱：「
    （問：2月20日下午4點10分，你在等甲○○做什麼？）本來
    是要向他買安非他命，預計是要買2000元，到場之後，他上
    了我的遊覽車A-4027後，他說我有欠誰的錢，我說沒有，他
    說叫那個人來向我收錢，我說這樣不要講了，就沒有買成。
    」「（問：你預計要買2000元的安非他命，2000元的數量是
    多少？）0.5公克」「（問：你跟甲○○買過幾次毒品）之
    前是3次，是2月2日或3日、2月7日、2月7日是晚上10點在北
    五堵的中油加油站旁，我以0921打電話給甲○○的0936電話
    ，2月7日是買3000元，1公克1包，有成交，錢我當場付給他
    ，安非他命是甲○○拿給我的，是拿1包1公克給我。2月2或
    3日是晚上10點在明德路跟開源路路口，買2000元0.5公克1
    包安非他命，甲○○拿安非他命給我，我就當場付錢給他」
    「1月22日晚上7、8點在七堵區公所旁，買2000元0.5公克1
    包，一樣是我用0921電話打甲○○的0936電話」「（問：2
    月7日10點4分、15分，2通譯文是何意？）我問甲○○有無
    安非他命，是我2月7日跟他買的這一次之前相約的通聯。」
    「（問：打完電話距離多久有拿到東西？）約過10分鐘後有
    見到面，就交易毒品完成」「（問：2月20日12點33分、15
    點3 分、15點37分、16點4分，這4通譯文是何意？）我昨天
    車子停在那裡要修理音響，本來有意要跟甲○○購買安非他
    命，時間快到了，我要去載學生，甲○○趕來，說我有欠誰
    的錢，我聽了很不爽，所以就沒有交易成。」（見同上偵卷
    第100-102頁）等語。而98年2月7日10時04分40秒000000000
    0（甲○○）行動電話與乙○○之0000000000行動電話通話
    監察譯文：「B：阿財，我遊覽車阿來阿。A：來哥。」「B
    ：我這嘛從台北崇德路回去。A：你從北五堵下來這個加油
    站等一下。B：OK。」同日10時15 分50秒「A：來哥，你差
    不多還要挖久？。B：我現在剛上內湖交流道這邊。A：我知
    。」而於98年2月20日12時33分49 秒雙方通訊監察譯文：
    「A：來哥。B：你在哪？」「A：我在基隆。B：我在台北。
    」「A：甘無回來？我晚一點要去台北。B：你下班要去台北
    喔，那你有下來卡給我。」同日03時03分11秒「A：來哥，
    我阿財，你盡嗎有在七堵嗎？B：沒有，我在新店。」「A
    ：我等一下可能會過去，看怎樣我再卡后你。B：好。」同
    日03時37分11秒「B：阿財。A：我盡嗎過要到那邊等你。」
    「B：你從新店下來，左轉過橋過來就看到我的車了。A：好
    。」同日04時04分24秒「B：你到兜阿？A：下交流道了」。
    「B：中興路左轉，過橋過來就看到我的車子。A：好。」（
    見同上偵卷第82頁）足認乙○○證述98年1月22日晚上19、
    20 時許，以200 0元向甲○○購買安非他命1包重0.5公克；
    於98年2月2日或3日晚間22時許，以2000元向甲○○購買安
    非他命1包重0.5公克；於98年2月7日22時25分許，以3000元
    向甲○○購買安非他命1包重1公克；於98年2月20日16時10
    分許，乙○○欲以2000元購買0.5公克安非他命，因發生爭
    執而未購買，此與通訊監察譯文大致相符。
(九)、附表三編號5部分，證人即共同被告丙○○於檢察官偵查時
    證稱：「我跟甲○○買2000元0.4公克的安非他命，在七堵
    區○○路區公所旁大螢幕電玩店內，兩支是2000元，平常都
    是1包，這1次是分成兩包，我跟他聯絡打完最後一通電話沒
    多久就拿到毒品，我給甲○○錢，甲○○給我毒品」等語（
    98年度偵字第956號卷第167頁）。而98年1月26日丙○○與
    甲○○共4通電話，其中04時24分23秒0000000000（丙○○
    ）與00000000 00（甲○○）行動電話通訊監察譯文：「B：
    再弄2支給我。A：好，我回頭，強要到家了」「B：拍謝。A
    ：不會啦。」同日04時35分38秒「A：到位了。B：好。」（
    見同上偵卷第159頁），足認證人丙○○之證述與通訊監察
    譯文相符，即丙○○以2000元向甲○○購買安非他命2包（
    重0.4公克）之事實。
(十)、附表三編號6部分，證人丙○○於檢察官偵查時證稱：「1月
    29日這次男生是指安非他命，石頭是安非他命，這次拿2000
    元重量0.4公克的安非他命，在我住家樓下交易」等語（見
    同上956號偵卷第167頁）。而當日證人丙○○與被告3通電
    話，其中下午02時17分28秒行動電話通訊監察譯文：「B ：
    多久會到。A：幾百元也要。」「B：我也要男生（指安非他
    命）多久會到。A：約40分鐘。」同日下午05時51分10秒通
    訊監察譯文：「B：剛才的還有嗎？A：石頭嗎」「B：你幾
    點會回來A：大約八點」同日下午7時41分04秒「A：在樓下
    ，土地公這。B：好」（見同上偵卷第159頁及背面），足認
    證人丙○○之證述與通訊監察譯文相符，即丙○○以2000
    元向甲○○購買安非他命包（重0.4公克）之事實。
(十一)、附表三編號7部分，證人丙○○於檢察官偵查時證稱：「（
    問：98年2月4日19時38分、48分、20時16分這3通對話代表
    何意）這次我有拿2000元重量0.4公克的安非他命，交易在
    我住家樓下，一般來講都是在我家樓下，他會送過來給我，
    這次是銀貨兩訖」等語。而98年2月4日丙○○與甲○○共3
    通電話，其中下午8時16分21秒0000000000（丙○○）與
    0000000000（甲○○）行動電話通訊監察譯文：「B：喂，
    這次這咧跟上次不同喔。A：對阿」「B：我跟你說，我要1
    支（1公克）。A：這個喔？這沒有了，剩差不多1000元左右
    。」「B：哇？A：看怎樣我等一下再打給你。」（見同上偵
    卷第160頁），是以丙○○之證述與通訊監察譯文相符，足
    認丙○○以2000元向甲○○購買安非他命1包重0.4公克應屬
    事實。
(十二)、附表三編號8部分：證人丙○○於檢察官偵查時證稱：「
    2000元安非他命是我要的，有一個朋友打電話給我要我幫他
    向甲○○調安非他命，我要他先把東西準備好，我問對方確
    定要的話，再打電話跟甲○○講要多少，最後只有拿到2000
    元重量0.4公克的安非他命，打電話給我的我找不到他，甲○○的小弟有跟我聯繫如何把安非他命交給我，他問我在那
    裡，我說我在基隆市○○路麗景江山社區走出來的地方，我
    電話掛了就看到他」等語。證人李恭辰於檢察官偵查時證稱
    ：「（問：98年2月8日18點33分、34分、41分、49分、54分
    ，你有跟一個00000000000的人通電話，這些通話內容何意
    ？）這是第3次甲○○叫我把安非他命幫他拿給一個不知名
    的男人，年紀約3、40歲，講台語，安非他命本來是1大包，
    甲○○叫我把分成看起來是平均的2包，要跟那個人收2000
    元，錢沒有收到，安非他命有先給他，他說錢要跟財哥算。
    」等語（見同上偵卷第109頁）。而98年2月8日當天丙○○
    與甲○○共6通電話，其中下午05時56分29秒0000000000（
    丙○○）與0000000000（甲○○）行動電話通訊監察譯文：
    「B：要石頭二張（指安非他命二千）A：我再等一通電話」
    「B：你先準備，我再問別人要不要。」（見同上偵卷第160
    頁）同日下午6時32分23秒李恭辰之行動電話0000000000與
    甲○○0000000000通訊監察譯文：「A：你留一支電話
    0000000000，跟他說他到麗景時再打給你，你就拿給他。B
    ：好」，同日下午8時55分28秒丙○○與甲○○通訊監察譯
    文：「B：喂，東西不一樣。A：我知道」「B：你磅的嗎？A
    ：0.5嗎，我叫小弟弄得」「B：不然他說你磅的，東西不一
    樣，他說不知道。A：不一樣我知道，效果不錯吧」「B：還
    可以，但酸氣很重」（見同上偵卷第160頁背面）足見證人
    丙○○、李恭辰之證述與通訊監察譯文相符，丙○○以2000
    元向甲○○購買安非他命1包重0.4公克，甲○○請李恭辰將
    毒品交予丙○○，金額再跟甲○○結算之事實。
(十三)、附表三編號9部分：證人丙○○於檢察官偵查時證稱：「（
    問：98年2月20日14時56分、57分、15時9分這3通對話代表
    何意）1隻是1000元．2隻就是2000元，雖然電話是講1隻，
    但我那天是買1公克3500元安非他命，地點在基隆市○○路
    頂好超市前面在甲○○車內交易的，我們打開進去乘客座，
    我給他錢，他給我安非他命」等語。而98年2月20日丙○○
    與甲○○共3通電話，其中下午2時56分41秒丙○○用惠康超
    市公共電話與0000000000（甲○○）行動電話通訊監察譯文
     ：「B：我阿德,你地兜。A：七堵。」「B：我在頂好這邊
    。A：怎樣?」「B：要1支（1公克）A：好。」同日下午2時
    57分24秒「B：七堵頂好你知無？A：我知道啦。B：我在這
    邊。」足見證人之證述與通訊監察譯文相符，即丙○○以
    3500元向甲○○購買安非他命1包重1公克之事實。
(十四)、附表三編號10部分：證人丙○○於檢察官偵查時證稱：「（
    問:98年12月25日18點24分、57分、19點18分、20點1分、17
    分，這5通譯文何意？）是對方要跟我跟甲○○這樣講，我
    忘記對方是誰，我就這樣跟甲○○講，在七堵媽祖廟這次有
    拿到1隻1000元的安非他命」等語。而97年12月25日當天丙○○與甲○○共7通電話，其中18時24分14秒0000000000（
    丙○○）與0000000000（甲○○）行動電話通訊監察譯文：
    「A：財哥，我跟你說，要1張。B：你這樣說我就知道。」
    「A：長頭髮（海洛因）1張，那個是1支（1公克）喔，你再
    多1個空袋子給我，麻煩你快一點。B：好。」同日18時57分
    46秒「A：到那裡了？B：現在到汐止了。」同日18時57分46
    秒「A：七堵媽祖廟你知道嗎？B：我知道。」「A：我現在
    人在這裡。B：好。」（見同上偵卷第162頁）足見證人之證
    述與通訊監察譯文相符，即丙○○以1000元向甲○○購買安
    非他命1支之事實。
(十五)、此外，警方並在甲○○身上及車號W5─6189自小客車內扣得
    第一級毒品海洛因3包（毛重7.1公克）、大麻1包（毛重4.4
    公克）、甲基安非他命6包（淨重15.467公克）、含二、三
    級毒品藥丸15包（105顆）、電子磅秤1台、分裝夾鏈袋421
    個、新台幣（下同）3500 元、0000000000號行動電話及SIM
    卡1張。警方又在基隆市○○區○○路36巷102弄27號4樓甲○○租屋處，查獲海洛因1包（毛重0.3公克）、甲基安非他
    命1包（淨重0.967公克）、含二、三級毒品藥丸2包（15顆
    ）、分裝夾鏈袋93個等物足資佐證。
(十六)、而被告辯稱，查獲物品除了毒品外，其餘物品是伊的，毒品
    是「英志」寄放在伊這邊的云云。惟查：被告無法提供「英
    志」之年籍資料以供查證，且被告採集尿液送驗結果，安非
    他命類、鴉片類、MDMA、大麻代謝物、Ketamine均呈陰性反
    應，此有98年3月11日台灣尖端先進生技醫藥股份有限公司之
    濫用藥物檢驗報告在卷可稽（見偵字第956號卷第216頁），
    是以被告並無施用毒品之行為，足見為警查獲持有大麻1包
    （毛重4.4公克）、鐵藍色圓形錠劑70粒（總淨重19.436公
    克），主觀上顯有販賣之意圖。被告又質稱：附表二編號1
    與附表三編號10，其譯文的時間相同。經查：時間是相同，
    但是販賣的分別是一級毒品海洛因與第二級毒品安非他命。
    被告又質稱：丙○○於附表三編號6 ，以2000元向甲○○購
    買安非他命1包0.4公克，而黃仁濠以2000元向丙○○購買安
    非他命1包（重約0.45公克），不可能以高價錢買進以低價
    賣出之情形。經查那是不同時間的買賣。綜上事證，被告前
    揭置辯，係屬飾卸之詞，難以憑採，其上開犯行，事證明確
    ，應依法論科。
三、論罪科刑
(一)、查海洛因係毒品危害防制條例第2條第2項第1款所明定列管
    之第一級毒品，安非他命則為毒品危害防制條例第2條第2項
    第2款所明定列管之第二級毒品。是核被告甲○○所為，如
    附表一編號1至4、附表二編號1至2所為，均係犯毒品危害防
    制條例第4條第1項之販賣第一級毒品既遂罪；如附表一編號
    5、附表三編號1至3、編號5至10所為，係犯毒品危害防制條
    例第4條第2項販賣第二級毒品既遂罪；附表三編號4所為，係
    犯毒品危害防制條例第4條第6項、第2項販賣第二級毒品未遂
    罪。被告甲○○所犯附表一編號1至5之販賣第一級毒品既遂罪
    ，與同案被告丙○○間，有犯意之聯絡，行為之分擔，應論
    以共同正犯。被告販賣海洛因、安非他命前、後，持有海洛
    因、安非他命之低度行為，各應為其販賣之高度行為所吸收
    ，均不另論罪。被告甲○○另持有鐵藍色圓形錠劑70粒（內
    含甲基安非他命成分）、大麻1包，均同屬第二級毒品，其
    意圖販賣而持有之低度行為，為販賣第二級毒品高度行為所
    吸收，不另論罪。又附表二編號1與附表三編號10，係同一
    時間販賣第一級毒品及第二級毒品，為一行為觸犯數罪名，
    屬想像競合犯，應依刑法第條從一重販賣第一級毒品處斷，
    公訴人認分論併罰，容有誤會。被告多次販賣第一、二級毒
    品之犯行間，犯意各別，應分論併罰。
(二)、被告販賣第一級毒品海洛因、第二級毒品安非他命予他人施
    用，固戕害他人之身心，惟姑念其並無販賣毒品前科（被告
    雖有持有毒品之前案紀錄，然查無販賣、意圖販賣而持有等
    相類素行），對重典之認識不夠深切，且其本案所涉販賣海
    洛因、安非他命之數量尚微，被告從中所圖得之利益尤非至鉅
    ，而與販賣毒品之數量達數公斤以上之嚴重危害社會治安情形
    不同，即本案尚屬施用毒品者彼此間互供有無之零星交易，其
    惡性尚與大量走私進口或長期販賣毒品之所謂「大盤」或「
    中盤」毒販有間，是倘不論其情節輕重，而一律論處販賣第
    一級毒品罪之法定本刑「死刑」或「無期徒刑」，乃至一律
    論處販賣第二級毒品罪之法定本刑「無期徒刑」，則自屬猶
    嫌過重，並有傷人民對法律之情感，即就全部犯罪情節觀之
    ，猶屬法重而情輕，是自客觀以言，即尚有可憫恕之處，爰
    依刑法第59條之規定，分別就所犯毒品危害防制條例第4條
    第1項、第2項之販賣第一級、第二級毒品罪，減輕其刑。即
    其所涉之販賣第一級毒品罪之法定本刑為「死刑」者，減為
    無期徒刑（刑法第64條第2項）；所涉販賣第一級毒品罪、販
    賣第二級毒品罪之法定本刑為「無期徒刑」者，減為二十年
    以下十五年以上有期徒刑（刑法第65條第二項）；至所涉販
    賣第一級毒品罪之法定本刑為「併科罰金」部分，及販賣第
    二級毒品罪之法定本刑為「七年以上有期徒刑」、「併科罰
    金」部分，則就其最高度及最低度同減之（刑法第67條）。
    其中有關販賣第一級毒品罪之法定本刑為「併科罰金」之部
    分，及販賣第二級毒品罪之法定本刑為「七年以上有期徒刑」
    、「併科罰金」之部分，並依法先加而後減之。被告所犯如
    附表三編號4所為，係著手犯罪行為而未遂，爰依刑法第25條
    第2項減輕其刑。
(三)、爰審酌被告販賣第一級毒品海洛因、第二級毒品安非他命予
    人施用，使人沉迷毒癮而無法自拔，輕則戕害施用者之身
    心健康，重則引發各種犯罪，而為社會治安敗壞之源頭，對
    於社會平和秩序實有相當程度之危害；併考量被告素行、生
    活狀況、智識程度、犯罪動機、目的、販賣毒品方法、次數
    暨其各次數量，併其所得利潤、犯後態度等一切情狀，分別
    量處如附表四所示之宣告刑，併定其應執行之刑。
(四)、沒收部分：
(1)、按刑罰法令關於沒收之規定，有採職權沒收主義與義務沒收
    主義。職權沒收，指法院就屬於被告所有，並供犯罪所用或
    因犯罪所得之物，仍得本於職權為斟酌沒收與否之宣告，例
    如刑法第38條第1項第2款、第3款、第3項前段等屬之。義務
    沒收，又可分為絕對義務沒收與相對義務沒收二者。前者指
    凡法條規定「不問屬於犯人與否，沒收之」者屬之，法院就
    此等之物，無審酌餘地，除已證明毀滅外，不問屬於犯人與
    否或有無查扣，均應沒收之，例如刑法第38條第1項第1款、
    毒品危害防制條例第18條第1項前段等屬之；後者，供犯罪
    所用或因犯罪所得，且以屬於被告所有者為限，始應予以沒
    收，例如毒品危害防制條例第19條第1項前段（93年度臺上
    字第2751號判決意旨參照）。經查：扣案如附表五所示編號
    1，確含有海洛因成份，此有98年3月12日調科壹字第號
    00000000000法務部調查局濫用藥物實驗室鑑定書可參（見
    98年度偵字第956號卷第143頁）附表五編號2，檢驗出含有
    安非他命成份，附表五編號4、5檢驗出含有甲基安非他命成
    份，此有98年4月1日航藥鑑字第0981684號交通部民用航空
    局航空醫務中心毒品鑑定書在卷可參（見同上卷第222頁）
    ；附表五編號3，係第二級毒品，以上均係「絕對義務沒收
    」之宣告原則，爰依毒品危害防制條例第18條第1項前段宣
    告沒收銷燬。
(2)、按犯毒品危害防制條例第4條至第9條、第12條、第13條或第
    14條第1項、第2項之罪者，其供犯罪所用或因犯罪所得之財
    物均沒收之，如全部或一部不能沒收時，追徵其價額或以其
    財產抵償之，毒品危害防制條例第19條第1項定有明文，本
    條當屬相對義務沒收之規定，即以屬犯人所有者，方得宣告
    沒收。則其犯罪所得之對價，不問其中成本若干，利潤多少
    ，固應全部諭知沒收；惟因法條既明文「因犯罪所得之財物
    」，是其沒收範圍必以犯人實際所得者為限，苟無所得或尚
    未取得，即無從為沒收、追徵或以財產抵償之諭知（最高法
    院96年度臺上字第2331號判決意旨參照）。查被告販賣毒品
    所得除附表三編號4未遂外，總計33500元，雖未據扣案，爰
    依毒品危害防制條例第19條第1項規定，於所犯各該罪名項
    下，併予宣告沒收，如全部或一部不能沒收時，以其財產抵
    償之如主文。扣案如附表五編號8所示之行動電話1支暨其內
    置門號為「0000000000」之晶片卡1枚、持以供己與丙○○
    、乙○○以供販賣海洛因、安非他命聯絡之用、編號6之分
    裝夾鏈袋、編號7之電子磅秤，係被告所有，應認係供犯罪
    罪所用之物，自應依毒品危害防制條例第19條第1項規定，
    於所犯各該罪名項下，併予宣告沒收。至於扣案之現金3500
    元，被告供稱係向一位大姐所借，並無證據證明係被告販賣
    所得，爰不併予宣告沒收，併此敘明。
五、據上論斷，應依刑事訴訟法第299條第1項前段，毒品危害防
    制條例第4條第1項、第2項、第18條第1項、第19條第1項，
    刑法第11條前段、第28條、第25條第2項、第55條、第59條、
    第51條第5款，判決如主文。
本案經檢察官丁○○到庭執行職務。
中    華    民    國    98    年    12    月    18    日
                  刑事第二庭審判長法  官  陳志祥
                                  法  官  張婷妮
                                  法  官  陳伯厚
以上正本證明與原本無異。
如不服本判決應於收受送達後10日內向本院提出上訴書狀，並應
敘述具體理由；其未敘述上訴理由者，應於上訴期間屆滿後20日
內向本院補提理由書(均須按他造當事人之人數附繕本)「切勿逕
送上級法院」。
中    華    民    國    98    年    12    月    18    日
                                  書記官  王惠萍
附錄論罪法條
毒品危害防制條例第4條第1項、第2項
製造、運輸、販賣第一級毒品者，處死刑或無期徒刑；處無期徒
刑者，得併科新臺幣 2 千萬元以下罰金。
製造、運輸、販賣第二級毒品者，處無期徒刑或 7 年以上有期
徒刑，得併科新臺幣 1 千萬元以下罰金。
  附表一：甲○○與丙○○共同販賣第一級毒品海洛因、第二級
          毒品安非他命一覽表
┌──┬────┬───────┬───┬─────┬───────┐
│編號│ 時  間 │   地    點   │方法  │對象及聯絡│毒品價錢（新台│
│    │        │              │      │電話      │幣）或數量    │
├──┼────┼───────┼───┼─────┼───────┤
│１  │98.01.21│基隆市七堵區崇│陳明祥│0000000000│陳明祥以1,000 │
│    │20時40分│孝街、近前恒義│與高宗│陳明祥與  │元交予丙○○，│
│    │        │汽車教練廠附近│德，高│0000000000│，丙○○將錢交│
│    │        │（丙○○住處樓│宗德與│丙○○    │予甲○○，古秀│
│    │        │下）（同日19時│甲○○│          │財將海洛因1包 │
│    │        │57 分44秒、20 │，3人 │          │交予丙○○，高│
│    │        │時13 分38秒、 │分別兩│          │宗德再交陳明祥│
│    │        │20時40 分12秒 │兩相約│          │，以此方式交易│
│    │        │共3通譯文）   │，3人 │          │海洛因。      │
│    │        │              │至高宗│          │              │
│    │        │              │德樓下│          │              │
│    │        │              │交易  │          │              │
│    │        │              │      │          │              │
├──┼────┼───────┼───┼─────┼───────┤
│２  │98.01.24│基隆市七堵區崇│陳明祥│0000000000│陳明祥以3,500 │
│    │23時40分│孝街、近前恒義│與高宗│陳明祥與  │元交予丙○○，│
│    │        │汽車教練廠附近│德，高│0000000000│丙○○將錢交予│
│    │        │（丙○○住處樓│宗德與│丙○○、  │甲○○，甲○○│
│    │        │下）{同日23 時│甲○○│0000000000│將海洛因1包交 │
│    │        │27分55秒、23  │，3人 │甲○○    │予丙○○，高宗│
│    │        │時30分22秒(本 │分別兩│          │德再交陳明祥，│
│    │        │通為甲○○與高│兩相約│          │以此方式交易海│
│    │        │宗德通話)、23 │，3人 │          │洛因。        │
│    │        │時40分58秒共3 │至高宗│          │              │
│    │        │通譯文}       │德樓下│          │              │
│    │        │              │交易  │          │              │
├──┼────┼───────┼───┼─────┼───────┤
│３  │98.01.26│基隆市七堵區崇│陳明祥│0000000000│陳明祥以3,500 │
│    │17時59分│孝街、近前恒義│與高宗│陳明祥與  │元交予丙○○，│
│    │        │汽車教練廠附近│德，高│0000000000│丙○○將錢交予│
│    │        │（丙○○住處樓│宗德與│丙○○、  │甲○○，甲○○│
│    │        │下）{同日17 時│甲○○│0000000000│將海洛因1包(重│
│    │        │09分33秒、17  │，3人 │甲○○    │量為八一)交予 │
│    │        │時47分26秒、17│分別兩│          │丙○○，丙○○│
│    │        │時49分13秒、17│兩相約│          │再交陳明祥，以│
│    │        │時59分31 秒(最│，3人 │          │此方式交易海洛│
│    │        │後2通為甲○○ │至高宗│          │因。          │
│    │        │與丙○○通話) │德樓下│          │              │
│    │        │共4通譯文}    │交易  │          │              │
├──┼────┼───────┼───┼─────┼───────┤
│ ４ │98.01.31│基隆市七堵區崇│陳明祥│0000000000│陳明祥以2,000 │
│    │05時17分│孝街、近前恒義│與高宗│陳明祥與  │元交予丙○○，│
│    │        │汽車教練廠附近│德，高│0000000000│丙○○將錢交予│
│    │        │（丙○○住處樓│宗德與│丙○○、  │甲○○，甲○○│
│    │        │下）{同日04時 │甲○○│0000000000│將海洛因1包交 │
│    │        │52分45秒、05時│，3人 │甲○○    │予丙○○，高宗│
│    │        │03分29秒、05時│分別兩│          │德再交陳明祥，│
│    │        │17分52秒(最後1│兩相約│          │以此方式交易海│
│    │        │通為甲○○與高│，3人 │          │洛因。        │
│    │        │宗德通話)共3通│至高宗│          │              │
│    │        │譯文}         │德樓下│          │              │
│    │        │              │交易  │          │              │
├──┼────┼───────┼───┼─────┼───────┤
│    │98.02.08│基隆市七堵區崇│黃仁濠│0000000000│黃仁濠以2000元│
│５  │11時41分│智橋頭{同日11 │與高宗│黃仁濠與  │交予丙○○，高│
│    │        │時38分43秒、11│德，高│0000000000│宗德將錢交予古│
│    │        │時39分57秒(古 │宗德與│丙○○    │秀財，甲○○將│
│    │        │秀財與丙○○聯│甲○○│0000000000│安非他命1包(重│
│    │        │繫毒品與地點) │，3人 │甲○○    │約0.45公克) 交│
│    │        │、11時41分03秒│分別兩│          │予丙○○，高宗│
│    │        │（不久黃仁濠取│兩相約│          │德再交黃仁濠，│
│    │        │得毒品）、16時│，3人 │          │以此方式交易安│
│    │        │14分56秒、（討│兩兩分│          │非他命。      │
│    │        │論貨色）(共4通│別交易│          │              │
│    │        │譯文}         │      │          │              │
└──┴────┴───────┴───┴─────┴───────┘
  附表二：甲○○販賣第一級毒品海洛因一覽表
┌──┬────┬───────┬───┬─────┬───────┐
│編號│ 時  間 │   地    點   │對象  │聯絡電話  │毒品價錢（新台│
│    │        │              │      │          │幣）或數量    │
├──┼────┼───────┼───┼─────┼───────┤
│1   │97.12.25│基隆市七堵區媽│丙○○│0000000000│丙○○以1000元│
│    │20時17分│袓廟（同日18時│      │丙○○與  │向甲○○購買海│
│    │        │21分59秒、18時│      │0000000000│洛因1包。     │
│    │        │24分14秒、18時│      │甲○○    │              │
│    │        │57分46秒、19時│      │          │              │
│    │        │18分29秒、20時│      │          │              │
│    │        │1分15秒、20時 │      │          │              │
│    │        │17分05秒共6通 │      │          │              │
│    │        │譯文）        │      │          │              │
├──┼────┼───────┼───┼─────┼───────┤
│2   │97.12.26│基隆市七堵區永│丙○○│0000000000│丙○○以1000元│
│    │22時36分│富路與崇智街、│      │丙○○與  │向甲○○購買海│
│    │        │七堵國小後圖書│      │0000000000│洛因1包。     │
│    │        │館附近（同日16│      │甲○○    │              │
│    │        │時14分11秒、21│      │          │              │
│    │        │時28分55秒、22│      │          │              │
│    │        │時18分24秒、22│      │          │              │
│    │        │時34分03秒、22│      │          │              │
│    │        │時36分57秒共5 │      │          │              │
│    │        │通譯文）      │      │          │              │
└──┴────┴───────┴───┴─────┴───────┘
  附表三：甲○○販賣第二級毒品安非他命一覽表
┌──┬────┬───────┬───┬─────┬───────┐
│編號│ 時  間 │   地    點   │對象  │聯絡電話  │毒品價錢（新台│
│    │        │              │      │          │幣）或數量    │
├──┼────┼───────┼───┼─────┼───────┤
│ 1  │98年1月 │基隆市七堵區公│乙○○│0000000000│乙○○以2000元│
│    │22 日晚 │所旁          │      │乙○○與  │向甲○○購買安│
│    │間19 、 │              │      │0000000000│非他命1包重0.5│
│    │20時許  │              │      │甲○○    │公克。        │
├──┼────┼───────┼───┼─────┼───────┤
│ 2  │98年2月2│基隆市七堵區明│乙○○│0000000000│乙○○以2000元│
│    │日或2月3│德路與開源路口│      │乙○○與  │向甲○○購買安│
│    │日晚間22│              │      │0000000000│非他命1包重0.5│
│    │時許    │              │      │甲○○    │公克。        │
├──┼────┼───────┼───┼─────┼───────┤
│ 3  │98年2月7│基隆市北五堵中│乙○○│0000000000│乙○○以3000元│
│    │日晚間22│油加油站旁    │      │乙○○與  │向甲○○購買安│
│    │時25分許│（同日22時4分 │      │0000000000│非他命1包重1公│
│    │        │40秒至22時15分│      │甲○○    │克。          │
│    │        │50秒共2通譯文 │      │          │              │
│    │        │）            │      │          │              │
├──┼────┼───────┼───┼─────┼───────┤
│ 4  │98年2月 │臺北縣新店市中│乙○○│0000000000│乙○○原欲以  │
│    │20日16時│興路3段5號對面│      │乙○○與  │2000元購買0.5 │
│    │10分許  │路肩（同日12時│      │0000000000│公克安非他命，│
│    │        │33 分49秒至16 │      │甲○○    │因發生爭執而未│
│    │        │時04 分24秒共4│      │          │購買(係犯販賣 │
│    │        │通譯文）      │      │          │第二級毒品未遂│
│    │        │              │      │          │罪)           │
├──┼────┼───────┼───┼─────┼───────┤
│ 5  │98.01.26│基隆市七堵區開│丙○○│0000000000│丙○○以2000元│
│    │4時35分 │元路區公所旁「│      │丙○○與  │向甲○○購買安│
│    │        │大營幕」電玩店│      │0000000000│非他命2包重0.4│
│    │        │內（同日2時37 │      │甲○○    │公克。        │
│    │        │分39秒、3時45 │      │          │              │
│    │        │分21秒、4時24 │      │          │              │
│    │        │分23秒、4時35 │      │          │              │
│    │        │分38秒共4通譯 │      │          │              │
│    │        │文）          │      │          │              │
├──┼────┼───────┼───┼─────┼───────┤
│ 6  │98.01.29│基隆市七堵區崇│丙○○│0000000000│丙○○以2000元│
│    │19時41分│孝街丙○○住處│      │丙○○與  │向甲○○購買安│
│    │        │樓下（同日14時│      │0000000000│非他命1包重0.4│
│    │        │17分28秒、17時│      │甲○○    │公克。        │
│    │        │51分10秒、19時│      │          │              │
│    │        │41分4秒共3通譯│      │          │              │
│    │        │文）          │      │          │              │
├──┼────┼───────┼───┼─────┼───────┤
│ 7  │98.02.04│基隆市七堵區崇│丙○○│0000000000│丙○○以2000元│
│    │20時16分│孝街丙○○住處│      │丙○○與  │向甲○○購買安│
│    │        │樓下（同日19時│      │0000000000│非他命1包重0.4│
│    │        │38分2秒、19時 │      │甲○○    │公克。        │
│    │        │48分57秒、20時│      │          │              │
│    │        │16分21秒共3通 │      │          │              │
│    │        │譯文}         │      │          │              │
├──┼────┼───────┼───┼─────┼───────┤
│ 8  │98.02.08│基隆市○○路麗│丙○○│0000000000│丙○○以2000元│
│    │18時35分│景江山社區樓下│向古秀│丙○○與  │向甲○○購買安│
│    │許      │{同日17時56分 │財購買│0000000000│非他命1包重0.4│
│    │        │29 秒、18時02 │毒品，│甲○○    │公克，甲○○請│
│    │        │分24 秒、(18時│甲○○│0000000000│李姓少年將毒品│
│    │        │18分26秒、18時│請李姓│李姓少年  │交予丙○○，金│
│    │        │23分27秒、18時│少年將│（姓名年籍│額再跟甲○○結│
│    │        │32分23秒此3通 │毒品交│詳卷）    │算            │
│    │        │為甲○○與李姓│予高宗│          │              │
│    │        │少年通話)、同 │德    │          │              │
│    │        │日20時55分28秒│      │          │              │
│    │        │共6通譯文}    │      │          │              │
├──┼────┼───────┼───┼─────┼───────┤
│ 9  │98.02.20│基隆市七堵區永│丙○○│0000000000│丙○○以3500元│
│    │15時09分│富路頂好超市前│      │丙○○與  │向甲○○購買安│
│    │        │、甲○○車內（│      │0000000000│非他命1包重1公│
│    │        │同日14時56分41│      │甲○○    │克。          │
│    │        │秒、14時57分24│      │          │              │
│    │        │秒、15時09分09│      │          │              │
│    │        │秒共3通譯文） │      │          │              │
├──┼────┼───────┼───┼─────┼───────┤
│ 10 │97.12.25│基隆市七堵區媽│丙○○│0000000000│丙○○以1000元│
│    │20時17分│袓廟（同日18時│      │丙○○與  │向甲○○購買安│
│    │        │21分59秒、18時│      │0000000000│非他命1支。   │
│    │        │24分14秒、18時│      │甲○○    │              │
│    │        │57分46秒、19時│      │          │              │
│    │        │18分29秒、20時│      │          │              │
│    │        │1分15秒、20時 │      │          │              │
│    │        │17分05秒共6通 │      │          │              │
│    │        │譯文）        │      │          │              │
└──┴────┴───────┴───┴─────┴───────┘
  附表四：
┌────┬─────────┬────────────┬──────────────┐
│  編號  │犯罪時、地、對象  │    所犯罪名            │    宣告刑                  │
├────┼─────────┼────────────┼──────────────┤
│   1    │  如附表一編號1   │  共同販賣第一級毒品    │    處有期徒刑拾伍年，未扣  │
│        │                  │                        │    案所得財物新臺幣壹仟元  │
│        │                  │                        │    ，沒收，如全部或一部不  │
│        │                  │                        │    能沒收時，以其財產抵償  │
│        │                  │                        │    之；扣案之電子磅秤壹台  │
│        │                  │                        │    及夾鏈袋柒肆佰貳拾壹個  │
│        │                  │                        │    ，均沒收。              │
├────┼─────────┼────────────┼──────────────┤
│   2    │   如附表一編號2  │    同上                │    處有期徒刑拾伍年，未扣  │
│        │                  │                        │    案所得財物新臺幣參仟伍  │
│        │                  │                        │    佰元，沒收，如全部或一  │
│        │                  │                        │    部不能沒收時，以其財產  │
│        │                  │                        │    抵償之；扣案之電子磅秤  │
│        │                  │                        │    壹台及夾鏈袋柒肆佰貳拾  │
│        │                  │                        │    壹個，均沒收。          │
├────┼─────────┼────────────┼──────────────┤
│   3    │   如附表一編號3  │    同上                │    同上                    │
├────┼─────────┼────────────┼──────────────┤
│   4    │   如附表一編號4  │    同上                │    處有期徒刑拾伍年，未扣  │
│        │                  │                        │    案所得財物新臺幣貳仟元  │
│        │                  │                        │    ，沒收，如全部或一部不  │
│        │                  │                        │    能沒收時，以其財產抵償  │
│        │                  │                        │    之；扣案之電子磅秤壹台  │
│        │                  │                        │    及夾鏈袋柒肆佰貳拾      │
│        │                  │                        │    壹個，均沒收。          │
├────┼─────────┼────────────┼──────────────┤
│        │                  │                        │                            │
│        │                  │                        │                            │
│   5    │    如附表一編號5 │     共同販賣第二級毒品 │     處有期徒刑參年陸月，未 │
│        │                  │                        │     扣案所得財物新臺幣貳仟 │
│        │                  │                        │     元，沒收，如全部或一部 │
│        │                  │                        │     不能沒收時，以其財產抵 │
│        │                  │                        │     償之；扣案之電子磅秤壹 │
│        │                  │                        │     台及夾鏈袋柒肆佰貳拾壹 │
│        │                  │                        │     個，均沒收。           │
├────┼─────────┼────────────┼──────────────┤
│    6   │    如附表二編號1 │      販賣第一級毒品    │     處有期徒刑拾伍年，未扣 │
│        │                  │                        │     案所得財物新臺幣壹仟元 │
│        │                  │                        │     ，沒收，如全部或一部不 │
│        │                  │                        │     能沒收時，以其財產抵償 │
│        │                  │                        │     之；扣案之電子磅秤壹台 │
│        │                  │                        │     及夾鏈袋柒肆佰貳拾壹個 │
│        │                  │                        │     ，均沒收。             │
├────┼─────────┼────────────┼──────────────┤
│    7   │    如附表二編號2 │       同上             │     同上                   │
├────┼─────────┼────────────┼──────────────┤
│    8   │    如附表三編號1 │       販賣第二級毒品   │     處有期徒刑參年陸月，未 │
│        │                  │                        │     扣案所得財物新臺幣貳仟 │
│        │                  │                        │     元，沒收，如全部或一部 │
│        │                  │                        │     不能沒收時，以其財產抵 │
│        │                  │                        │     償之；扣案之電子磅秤壹 │
│        │                  │                        │     台及夾鏈袋柒肆佰貳拾壹 │
│        │                  │                        │     個，均沒收。           │
├────┼─────────┼────────────┼──────────────┤
│    9   │    如附表三編號2 │       同上             │     同上                   │
├────┼─────────┼────────────┼──────────────┤
│    10  │    如附表三編號3 │       同上             │     處有期徒刑參年陸月，未 │
│        │                  │                        │     扣案所得財物新臺幣參仟 │
│        │                  │                        │     元，沒收，如全部或一部 │
│        │                  │                        │     不能沒收時，以其財產抵 │
│        │                  │                        │     償之；扣案之電子磅秤壹 │
│        │                  │                        │     台及夾鏈袋柒肆佰貳拾壹 │
│        │                  │                        │     個，均沒收。           │
├────┼─────────┼────────────┼──────────────┤
│    11  │    如附表三編號4 │     販賣第二級毒品未遂 │     處有期徒刑貳年，扣案之 │
│        │                  │                        │     電子磅秤壹台及夾鏈袋肆 │
│        │                  │                        │     佰貳拾壹個，均沒收。   │
├────┼─────────┼────────────┼──────────────┤
│    12  │    如附表三編號5 │     販賣第二級毒品     │     處有期徒刑參年陸月，未 │
│        │                  │                        │     扣案所得財物新臺幣貳仟 │
│        │                  │                        │     元，沒收，如全部或一部 │
│        │                  │                        │     不能沒收時，以其財產抵 │
│        │                  │                        │     償之；扣案之電子磅秤壹 │
│        │                  │                        │     台及夾鏈袋柒肆佰貳拾壹 │
│        │                  │                        │     個，均沒收。           │
├────┼─────────┼────────────┼──────────────┤
│    13  │    如附表三編號6 │       同上             │     同上                   │
├────┼─────────┼────────────┼──────────────┤
│    14  │    如附表三編號7 │       同上             │     同上                   │
├────┼─────────┼────────────┼──────────────┤
│    15  │    如附表三編號8 │       同上             │     同上                   │
├────┼─────────┼────────────┼──────────────┤
│    16  │    如附表三編號9 │       同上             │    處有期徒刑參年陸月，未  │
│        │                  │                        │    扣案所得財物新臺幣參仟  │
│        │                  │                        │    伍佰元，沒收，如全部或  │
│        │                  │                        │     一部不能沒收時，以其財 │
│        │                  │                        │     產抵償之；扣案之電子磅 │
│        │                  │                        │     秤壹台及夾鏈袋柒肆佰貳 │
│        │                  │                        │     拾壹個，均沒收。       │
│        │                  │                        │                            │
└────┴─────────┴────────────┴──────────────┤
    附表五
┌────┬──────────────────────┬───────┐
│  編號  │         扣案之物品                         │ 備註         │
├────┼──────────────────────┼───────┤
│    1   │         海洛因肆包（淨重陸點參肆公克）     │              │
├────┼──────────────────────┼───────┤
│    2   │         甲基安非他命柒包                   │              │
│        │        （淨重拾陸點肆參肆公克）            │              │
├────┼──────────────────────┼───────┤
│    3   │         大麻壹包（毛重肆點肆公克）         │              │
├────┼──────────────────────┼───────┤
│    4   │         鐵藍色圓形錠劑陸拾粒               │              │
│        │        （淨重拾陸點伍玖柒公克）            │              │
├────┼──────────────────────┼───────┤
│    5   │         鐵藍色圓形錠劑拾粒                 │              │
│        │        （淨重貳點捌貳玖公克）              │              │
├────┼──────────────────────┼───────┤
│    6   │         分裝夾鏈袋伍佰壹拾肆個             │              │
├────┼──────────────────────┼───────┤
│    7   │         電子磅秤壹台                       │              │
├────┼──────────────────────┼───────┤
│    8   │         0000000000行動電話1只              │              │
│        │        （含SIM卡）                         │              │
└────┴──────────────────────┴───────┘


司法院資訊處製作；財團法人民間司法改革基金會備份。
